臺灣板橋地方法院交通事件裁定　　　　96年度交聲字第1915號
原處分機關　交通部公路總局臺北區監理所
異　議　人
即受處分人　甲○○
上列異議人因違反道路交通管理處罰條例案件，對於交通部公路
總局臺北區監理所九十六年十一月二十二日所為之北監自裁字裁
四０－Ｃ00000000號裁決處分（原舉發案號：臺北縣政
府警察局永和分局北縣警交字第Ｃ00000000號），聲明
異議，本院裁定如下：
    主  文
異議駁回。
    理  由
一、原處分意旨略以：異議人即受處分人甲○○於民國（下同）
    九十六年十一月十一日中午十二時二十九分許，駕駛車牌號
    碼四０八五－ＭＳ號自用小客車，於臺北縣永和市○○路○
    段、大新街口，因「闖紅燈（該車行進方向由永和往中正橋
    方向）」違規，為臺北縣政府警察局永和分局執勤警員以北
    縣警交字第Ｃ00000000號舉發違反道路交通管理事
    件通知單（下稱舉發通知單）逕行舉發，原處分機關遂依道
    路交通管理處罰條例第五十三條第一項、第六十三條第一項
    第三款（裁決書漏載第一項第三款）及違反道路交通管理事
    件統一裁罰基準表之規定，裁處罰鍰新臺幣（下同）二千七
    百元，並記違規點數三點。
二、異議意旨略以：異議人於九十六年十一月十一日確實有駕駛
    自小客車行經臺北縣永和市○○路，惟異議人一向遵守交通
    規則，遇紅燈一定會停車等待，是當天並無任何闖紅燈之情
    事，舉發警員在沒有任何照相舉證之情況下，僅以目擊方式
    即認異議人有上開違規，異議人不服處分，爰為此聲明異議
    云云。
三、按汽車（包含機器腳踏車）駕駛人，行經有燈光號誌管制之
    交岔路口闖紅燈者，處新臺幣一千八百元以上五千四百元以
    下罰鍰，又汽車駕駛人有道路交通管理處罰條例第五十三條
    之情形者，除依原條款處罰鍰外，並記違規點數三點，道路
    交通管理處罰條例第五十三條第一項、第六十三條第一項第
    三款定有明文。次按汽車駕駛人有闖紅燈或平交道之情形，
    當場不能或不宜攔截製單舉發者，得逕行舉發，同條例第七
    條之二第一項第一款亦定有明文。
四、經查：
（一）本件異議人於九十六年十一月十一日中午十二時二十九分
      許，駕駛車牌號碼四０八五－ＭＳ號自用小客車，於行經
      臺北縣永和市○○路一段、大新街口時，因「闖紅燈（該
      車行進方向由永和往中正橋方向）」違規，為臺北縣政府
      警察局永和分局執勤警員逕行舉發，異議人不服舉發，原
      處分機關於九十六年十一月二十二日以北監自裁字裁四０
      －Ｃ00000000號違反道路交通管理事件裁決書（
      下稱裁決書），依道路交通管理處罰條例第五十三條第一
      項、第六十三條第一項第三款及違反道路交通管理事件統
      一裁罰基準表之規定，裁處異議人罰鍰新臺幣二千七百元
      ，並記違規點數三點，異議人於收受上開裁決書後提起異
      議，舉發機關臺北縣政府警察局永和分局並就異議人之聲
      明異議提出說明，認異議人確實有於上揭時、地闖紅燈違
      規，且本件舉發得不附照片逕行舉發等情，有上開舉發通
      知單、上開裁決書、聲明異議狀、臺北縣政府警察局永和
      分局九十六年十二月十一日北縣警永裁字第０九六００四
      ０三六六號函各一件附卷可稽。
（二）異議人固自承確有於上揭時間駕駛車輛行經上揭地點，惟
      否認有何闖紅燈之情事云云。惟查，證人即本件舉發員警
      臺北縣政府警察局永和分局警員乙○○於本院訊問時具結
      證稱：「當時我與同事在永和市○○街口、永平路口執行
      路檢勤務（庭呈現場圖），大新街過了永和路之後路名就
      變成永平路，我們是站在現場圖畫三角形位置，十一日中
      午十二點二九分，我看到一台自小客車車牌四０八五－Ｍ
      Ｓ，車型、車子廠牌我不確定，當時永和路已經紅燈，行
      人從大新街要過到永平路，駕駛人從永和路直行往中正橋
      方向硬闖紅燈並按喇叭，行人都躲開，他車速很快，我們
      發現之後，我與我同事各騎乘一部警用機車去追，可是他
      車速太快，到下一個路口時他已經過了，但是我們遇到紅
      燈，所以就沒有追到」、「（法官問：你是在何種情況下
      看到車牌號碼？）當時我還站在路邊，看見他在按喇叭闖
      紅燈過來時，就先用筆將車牌記在我的手上，之後再騎車
      在後面追的時候，也有再看他車後車牌號碼也是一樣。因
      此我可以確認我所記的車牌號碼沒有錯」、「（法官問：
      你當天在那邊執勤時間，闖紅燈車輛有幾部？）就只有這
      一部，因為當時我們執勤站在路口，一般駕駛人看到警察
      不會闖紅燈。所以異議人的情形很特別，我記得很清楚這
      個狀況」、「當天我回去警局之後，因為他這樣闖紅燈差
      點撞到路人，很多路人都在看我們警察，所以我們一定要
      過去追，所以我回警局之後有寫工作紀錄簿（庭呈臺北縣
      政府警察局員警工作紀錄簿影本二紙）」等語（見本院九
      十六年十二月十九日訊問筆錄），而依據證人即當時舉發
      之警員乙○○於本院訊問時提出之現場圖，舉發警員執行
      路檢勤務之位置，係面對異議人車輛，顯可清楚見到異議
      人車輛之行進動向，舉發警員復兩次確認車牌號碼，是應
      無誤認之可能。又觀諸證人於本院訊問時庭呈之工作紀錄
      簿，於十一月十一日十二時至十四時許之記事欄內，確有
      載明：「在永和大新街口守望，於十二時二十九分見一台
      ，自小客四０八五－ＭＳ由永和路一段直行，永和路一段
      大新街口之號誌當時為紅燈，當下該違規駕駛非但闖紅燈
      及鳴喇叭，未禮讓行人，警員見此行徑，故由後方騎乘機
      車要求盤查，無奈該車車速過快，致無法及時攔停告發」
      等語無誤，且該記事簿除上開記事外，其前後均有其他多
      筆其他員警之工作紀錄，前後接續記載，並於每筆記事後
      均有紀錄員警簽名，是該紀錄顯非臨時編纂，應屬真實無
      疑。又按交通案件所需之舉證狀態均稍縱即逝，除有恰好
      為警員拍照存證外，事後均無法還原現場狀態，故舉發當
      時現場之執勤警員自屬交通案件之重要證人，而觀諸卷內
      並無任何證據足資懷疑證人乙○○有何捏造事實違法取締
      之不法情事，再參酌警員執行公務時，本身即受有行政懲
      處責任之監督，其到庭具結作證，更係以刑事責任擔保其
      證言之真實性，本件舉發警員既已到庭證述如上，證人與
      異議人間亦無任何嫌隙，當不至甘冒涉犯偽證罪之風險，
      僅為罰鍰處分即蓄意構陷異議人，本院就其前開證言又查
      無顯著瑕疵或與事實不符之處，是證人所為之上開證詞應
      值採信。足見異議人於上揭時間駕駛車輛行經臺北縣永和
      市○○路○段、大新街口時，號誌燈確為紅燈之事實，應
      堪認定。
（三）異議人復辯稱沒有照相等證據可資佐證異議人違規云云。
      惟查，上開證人乙○○於本院訊問時具結證稱：「因為當
      時駕駛人車速實在太快，我們看到他這種車速也不敢直接
      攔停，不過他的車輛還沒有經過我們的時候，我們有先吹
      哨子及比手勢，但是不知道他有沒有聽到或是看到，因為
      他車速很快」、「（法官問：當時是否剛綠燈轉紅燈？）
      永和路口已經轉紅燈經過五秒，當時永和路這個方向只有
      異議人這台車，他的前方沒有車輛在等，所以他才可以開
      很快」、「（法官問：當時是否有想到要照相舉證？）當
      時狀況太突然，我們相機都放在警用機車裡面，等我們要
      去拿相機的時候，他已經快要到下一個路口，所以想說騎
      機車過去追比較快」等語（見本院九十六年十二月十九日
      訊問筆錄）。是異議人於上開違規時，確有因異議人車速
      過快而當場不能或不宜攔截製單舉發之情形，揆諸首揭說
      明，舉發之警員縱未及時以照相等科學儀器取得證據，仍
      得依法予以逕行舉發。異議人上開所辯，亦非足採。
五、綜上所述，本件異議人駕駛上開自用小客車於上揭時、地，
    確有「行經有燈光號誌管制之交岔路口闖紅燈」之違規事實
    ，應堪認定。原處分機關依道路交通管理處罰條例第五十三
    條第一項、第六十三條第一項第三款及違反道路交通管理事
    件統一裁罰基準表之規定，裁處異議人罰鍰二千七百元，並
    記違規點數三點，核無違誤。本件聲明異議為無理由，應予
    駁回。
六、據上論斷，應依道路交通案件處理辦法第十九條，裁定如主
　　文。
中　　華　　民　　國　　96　　年　　12　　月　　25　　日
                  交通法庭    法　官  白光華
以上正本證明與原本無異。
如不服本裁定，應於送達後五日內，向本院提出抗告狀。
                          　　書記官  張玉如
中　　華　　民　　國　　96　　年　　12　　月　　25　　日
